【裁判字號】    97,財管,50
【裁判日期】    970929
【裁判案由】    指定遺產管理人
【裁判全文】
臺灣板橋地方法院民事裁定              97年度財管字第50號
聲  請  人  永豐商業銀行股份有限公司
法定代理人  丁○○
上列聲請人聲請對被繼承人甲○○指定遺產管理人事件，本院裁
定如下：
    主      文
選任丙○○（男，民國○○年○ 月○ 日生、身分證統一編號：Ｚ
000000000 號）為被繼承人甲○○（男、民國○○年○○月○○日生、
身分證統一編號：Ｚ000000000 號、生前最後設籍臺北縣土城市
○○路55巷19弄4號4樓、民國96年11月16日死亡）之遺產管理人
。
程序費用由被繼承人甲○○之遺產負擔。
     理     由
一、按繼承開始時，繼承人之有無不明，而無親屬會議或親屬會
    議未於1 個月內選定遺產管理人者，利害關係人或檢察官得
    聲請法院選任遺產管理人，並由法院依公示催告程序，定6
    個月以上之期限，公告繼承人，命其於期限內承認繼承；又
    被繼承人之所有繼承人均拋棄其繼承權者，亦準用關於無人
    承認繼承之規定，民法第1177條、第1178條第2 項、第1176
    條第6 項定有明文。
二、本件聲請意旨略以：被繼承人甲○○（男、民國○○年○○月○○
    日生、身分證統一編號：Ｚ000000000 號、生前最後設籍台
    北縣土城市○○路55巷19弄4 號4 樓、民國96年11月16日死
    亡），前於94年9 月16日向聲請人設定本金最高限額新台幣
    2,900,000 元之抵押權予聲請人，並辦妥抵押權設定登記，
    嗣相對人於94年9月20日向聲請人借款2,400,000元，並約定
    相對人應以本息攤還方式按月給付聲請人，遲延履行時即喪
    失期限利益，視為債務全部到期。詎相對人於96年9月20日
    起即未依約付款，經查始知相對人已於96年11月16日死亡，
    其法定繼承人均已拋棄繼承並經鈞院准予備查在案。為利聲
    請人對被繼承人之遺產行使權利，聲請人爰以利害關係人身
    分，請求鈞院依職權裁定選任第三人乙○○為被繼承人甲○
    ○之遺產管理人等語。
三、經查，聲請人上開主張，業據聲請人提出抵押權設定契約書
    及其他約定事項影本、借款約定書影本、本院97年3月28日
    輔家科春殷20331號函影本、繼承系統表、戶籍謄本等件為
    證，並經本院調閱本院96年度繼字第2617號拋棄繼承卷宗經
    核無訛，堪信為真實。
四、從而，本件被繼承人甲○○既已無繼承人，聲請人為被繼承
    人甲○○之債權人，其以利害關係人身分聲請指定被繼承人
    之遺產管理人，核與首揭規定相符。惟本院審酌第三人丙○
    ○為本件債權債務關係之連帶保證人，對聲請人所主張之上
    開債務以及遺產情況瞭解應較深，有利於被繼承人遺產之管
    理，為保障債權人之利益及期程序之便利、公信起見，爰選
    任第三人丙○○為相對人甲○○之遺產管理人。
四、依非訟事件法第157 條，裁定如主文。
中    華    民    國    97    年    9     月    29    日
                  家事法庭  法  官  黃惠瑛
以上正本係照原本作成。
如對本裁定抗告須於裁定送達後10日內向本院提出抗告狀。
中    華    民    國    97    年    9     月    29    日
                            書記官  王苑琦


司法院資訊處製作；財團法人民間司法改革基金會備份。
